---
title: "Exploration and Application of R for Data Science"
author: "Alejandro Pachón, Santiago Meza, Alexander Morgan"
date: "2023-02-25"
output: pdf_document
---

```{r setup, include=FALSE}
knitr::opts_chunk$set(echo = TRUE)
```

## GitHub

Puedes visitar nuestro repositorio en internet, para más información : [**Nuestro Repositorio**](https://github.com/Alejandro29-tech/Assignment1.git)

## Numeros primos

En este código, la línea for (x in 1:100){, identifica con la variable "x", desde el valor 1 al 100. Luego, se declara "Nprimo" como TRUE, para que en cuyo caso de que el número a valorar sea primo, el código posteriormente lo imprima sin necesidad de volver a preguntar el numero almacenado, después se abre un nuevo 'for' en donde se encuentran dos "if", para que luego de realizar la operación, identifique si es o no un numero primo. Conociendo que, si la división es menor al valor que este en el "for N", tomara la variable N el valor de x para salir del "for" y continuar a imprimir el número. De lo contrario, si el módulo es diferente de "0", Nprimo pasará a ser falso y no imprimirá el numero en la consola. Y así consecutivamente hasta llegar al número 100.


```{r primos, results='asis'}

# Números primos

for (x in 1:100){
  Nprimo <- TRUE
  for(N in 2:x){
    mid=x/2
    if(N>mid){
      N=x
    }
    if(N!=x & x%%N==0){
      Nprimo <- FALSE
    }
  }
  if(Nprimo==TRUE & x!=1){
    print(x)
  }
}

```

## 2. Uso básico de la libreria Tidyverse

Los ejercicios propuestos en el documento se tomaron del apartado [**Data transformation**](https://r4ds.had.co.nz/transform.html), de la página *R for Data Science*.

## 5.2.4:

## 1. Encuentra todos los vuelos que:

-   **Item 1:** Tuvieron un retraso de llegada de dos o más horas.

Primero identificamos la variable de retraso de llegada, en la base de datos es `arr_delay`, también identificamos que los datos que necesitamos son un conjunto de filas, por esto se toma la función `filter()` y se agrega la condición que necesitamos para tomar los vuelos que tuvieron un retraso de llegada de dos horas o más. De esta forma tendríamos que:

```{r Item 1, message=FALSE}

        library(nycflights13)
        library(dplyr)
        filter(flights,arr_delay>119)

```

-   **item 2:** Voló a Houston (IAH o HOU).

Se identifica la variable que indique el destino de los vuelos y esta se le da la condición a la cual queremos filtrar en este caso se define con 2 nombres diferentes al destino del vuelo, por lo tanto en la condición de `filter()` debe ser considerado para que tome ambas nomenclaturas, para esto se agrega la operación lógica `|`. De esta forma tendríamos que:


```{r item 2, message=FALSE, paged.print=TRUE}

        library(nycflights13)
        library(dplyr)    
        filter(flights, dest=="IAH"|dest=="HOU" )
        
```

-   **Item 3:** Fueron operados por United, American o Delta.

Lo primero es identificar las siglas de las aerolíneas que nos dan en este caso UA, AA y DL respectivamente, después tomamos la variable `carrier` y asignamos las siglas mediante una función `filter()`, de esta manera tendremos los vuelos operados por dichas aerolíneas, y como en el caso anterior se agrega la operación lógica `|` Para cumplir la condición de que se filtren cualquiera de las 3 aerolíneas. De esta forma tendríamos que:

```{r item 3, message=FALSE }

        library(nycflights13)
        library(dplyr)
  filter(flights, carrier=="AA"|carrier=="DL"|carrier=="UA")
  
```

-   **Item 4**: Voló en verano ( Julio, Agosto y Septiembre ).

Para la implementación este ítem se identifica que los meses están definidos en la variable `month` y que los meses son almacenados por el orden numérico de estos, por esto se identifican los meses de verano como 7,8 y 9 correspondientes a julio, agosto y septiembre respectivamente, para la sintaxis de la condición se usa la función `filter()` y la función `%in%`, de esta manera mediante `%in%` se utiliza para verificar si los elementos de un conjunto de datos están presentes. De esta forma tendríamos que:

```{r item 4, message=FALSE }

library(nycflights13)
library(dplyr)
filter(flights,month%in%c(7,8,9))

```

-   **Item 5**: LLegó más de dos horas tarde, pero no se retraso.

Para este punto se toma la condición del Ítem 1 ya que se mencionan nuevamente los vuelos con más de 2 horas de retraso en llegar, y para la segunda condición se identifica la variable `dep_delay` como la que toma los datos de los vuelos retrasados, y se agrega el operador lógico `&` para combinar las condiciones y filtrar los vuelos que cumplan con las condiciones. De esta forma tendríamos que:

```{r item 5, message=FALSE }

library(nycflights13)
library(dplyr)
filter(flights, arr_delay>119&dep_delay==0)

```

-   **Item 6**: Se retrasaron al menos una hora, pero estuvieron más de 30 minutos en vuelo.

Con la lógica planteada en el Ítem 5, cambiamos las variables para cumplir con las condiciones, en este caso solo se necesitan los vuelos con un retraso de 1 hora, pero que también volaron por más de 30 minutos, para esto usamos la variable `air_time` y se asigna un tiempo menor o igual 30 minutos. De esta forma tendríamos que:

```{r item 6, message=FALSE }

library(nycflights13)
library(dplyr)
filter(flights, arr_delay<=60 & air_time<=30)
  
```

-   **Item 7**: Salió entre la medianoche y las 6 am.

Con la función `filter()`se definen un rango de valores entre las 0 (media noche) y 6 (6 de la mañana) e incluyendo los límites del rango, aplicamos esta lógica a la variable `hour`, así tendríamos los vuelos entre media noche y las 6 am.

```{r item 7, message=FALSE }

library(nycflights13)
library(dplyr)
filter(flights, hour>=0 & hour<=6)

```

## 5.2.4

## 2. Otro ayudante de filtrado de dplyr útil es between(). ¿Qué hace? ¿Puede usarse para simplificar los códigos del anterior punto?

La función `between()` realiza un rango de valores partiendo de una variable, de esta forma puede cambiar la estructura de varios ejercicios vistos anteriormente, un ejemplo utilizando el Ítem 7 del punto anterior seria:

```{r punto 2, message=FALSE }

library(nycflights13)
library(dplyr)
filter(flights, between(hour, 0,6))

```

Dónde como se ve, al usar la función `between()` cambia totalmente la estructura interna de `filter()`, debido a que el uso de esta hace innecesario en uso de la condición de `<, >, => y <=`.

## 5.3.1:

## 1. ¿Cómo pudiste usar arrange() para ordenar todos los valores faltantes al principio?

`arrange()` funciona de manera similar a `filter()` excepto que en lugar de seleccionar filas, cambia su orden, y con el uso de `desc()`que permite ordenar columnas por orden descendente y de `is.na()` que comprueba si un valor es NA podemos creas la siguiente sintaxis que ordena al principio de una tabla los valores faltantes.

```{r 5.3.1, message=FALSE }

library(nycflights13)
library(dplyr)
arrange(flights, desc(is.na(dep_delay)))

```

## 2. Ordena `flights` para encontrar los vuelos más retrasados. Y los vuelos que salieron antes.

Para ordenar `flights` de forma que podamos encontrar los vuelos más retrasados y los que despegaron lo más antes posible, tendremos que ordenar la variable `dep_delay` de forma ascendente y descendente, de esta forma se ordenan primero de forma decente para hallar el vuelo que más se retrasó.

```{r 5.3.2, message=FALSE }

library(nycflights13)
library(dplyr)
arrange(flights,desc(dep_delay))  # Más retrasado

```

Después eliminamos la función `desc()` para que el orden sea de manera ascendente y así el primer vuelo en la tabla será el vuelo que salió lo antes posible.

```{r 5.3.2b, message=FALSE }

library(nycflights13)
library(dplyr)
arrange(flights,dep_delay)  # Más adelantado

```

## 3. Ordenar flights para encontrar los vuelos más rápidos.

Para encontrar los vuelos más rápidos usamos `arrange()` con la variable `air_time`.

```{r 5.3.3, message=FALSE }

library(nycflights13)
library(dplyr)
arrange(flights,air_time)

```

## 4. ¿Qué vuelos viajaron más lejos? ¿Cuál viajó menos?.

Para encontrar los vuelos que viajaron más usamos `arrange()` con la variable `distance` y lo ordenamos con `desc()`.

```{r 5.3.4, message=FALSE }

library(nycflights13)
library(dplyr)
arrange(flights,desc(distance)) # Vuelo más largo

```

Para encontrar el vuelo que viajaro menos, quitamos `desc()` del código anterior y así toman el orden normal.

```{r 5.3.4b, message=FALSE }

library(nycflights13)
library(dplyr)
arrange(flights,distance) # Vuelo más largo

```

## 5.4.1:

## 2. ¿Qué sucede si se incluye el nombre de una variable varias veces en select()?

Cualquier variable duplicada solo se incluye una vez. Para comprobar esto, tenemos el siguiente ejemplo.

```{r 5.4.2, message=FALSE }

library(nycflights13)
library(dplyr)
select(flights, year, day, year, year, day, dest, dep_delay)

```

## 3. Qué hace la función any_of()? ¿Por qué podría ser útil en conjunto con este vector? 

**`vars <- c("year", "month", "day", "dep_delay", "arr_delay")`**

La función `one_of()` se utiliza para seleccionar solo las columnas del conjunto de datos que se encuentran en un vector, en este caso el vector "`vars`", también con esta función se puede simplificar la función `select()`.

```{r 5.4.3, message=FALSE}

library(nycflights13)
library(dplyr)
vars<-c("year", "month", "day", "dep_delay", "arr_delay")
select(flights, one_of(vars))

```


## 4. ¿Te sorprende el resultado de ejecutar el siguiente código? `select(flights, contains("TIME"))`

Es sorprendente, es ingenioso que mediante una línea de código se podía realizar una "búsqueda" de esta forma. ya que realizar una búsqueda/filtración de variables mediante una sentencia es interesante.

```{r 5.4.4, message=FALSE}

library(nycflights13)
library(dplyr)
select(flights, contains("time"))

```


## 5.5.2:

## 1. Convertir `dep_time` y `sched_dep_time ` en una representación de minutos desde la media noche.

Para obtener los horarios de salida en minutos, se divide `dep_time` en 100 para obtener las horas desde la medianoche y multiplicar por 60 para tener los minutos, después sumar el resto de `dep_time` dividido por 100. como ejemplo podemos usar la ora 14:05 (1405 o 2:05Pm).

```{r 5.5.1, message=FALSE}

1405 %/% 100 * 60 + 1405 %% 100

```

Sin embargo, para que todas las horas se puedan convertir se necita hacer la operación `&&` del resultado con `1440`. esto debido a que si se ingresa un valor de medida noche (2400) no se toma como el resultado de 0 como se espera, si no que da como resultado `1440`. Después se remplaza el valor ejemplo por la variable a convertir, sin embargo para realizar dicha conversión se requiere el uso de la función `mutate()`, adicionalmente, se crean dos nuevas columnas que representaran dicha conversión de los datos. Así se obtiene que:

```{r 5.5.1p1, message=FALSE}

library(nycflights13)
library(dplyr)
mutate(flights, dep_time_min=(dep_time%/%100*60+dep_time%%100)%%1440,
sched_dep_time_min=(sched_dep_time%/%100*60+sched_dep_time%%100)%%1440)

```

Y para facilitar la visualización de estás conversiones usamos una función `select()` con las nuevas variables.

```{r 5.5.1p2, message=FALSE}

library(nycflights13)
library(dplyr)
new_flights<-mutate(flights, dep_time_min=(dep_time%/%100*60+dep_time%%100)%%1440,
sched_dep_time_min=(sched_dep_time%/%100*60+sched_dep_time%%100)%%1440)
select(new_flights,dep_time_min, sched_dep_time_min)

```


## 2. Comparar `air_time` con `arr_time - dep_time`. ¿Qué esperas ver? ¿Qué ves? ¿Qué necesitas hacer para arreglarlo?

Espero que `air_time` sea la diferencia entre llegada y salida de los vuelos. visto de otra forma puede ser `air_time = arr_time - dep_time`. Para confirmar esto, se realiza un código parecido al anterior, esto para operar los valores de las variables. Una vez comparado `air_time` con `arr_time - dep_time` se puede afirmar que `air_time = arr_time - dep_time`.

```{r 5.5.2, message=FALSE}

library(nycflights13)
library(dplyr)
fl_air_time<-mutate(flights,dep_time=(dep_time%/%100*60+dep_time%%100)%%1440,
arr_time=(arr_time%/%100*60+arr_time%%100)%%1440,
air_time2=air_time-arr_time+dep_time)
select(fl_air_time, air_time2 )

```

Pues no ya que, si esta declaración fuera correcta, todos los vuelos de `air_time2` deberían ser 0, pero esto no es así. así que para decir que `air_time = arr_time - dep_time` no es 0 debido la zona horaria de los vuelos ya que estas se pueden cruzar entre ellas hablando sobre vuelos internacionales, sin embargo, también hay casos en los que el vuelo es nacional y aun así el resultado de la operación no es 0. ¿A qué se debe esto? pues puede que los valores de `arr_time` y `dep_time` no sean valores que se toman desde el despegue o propio aterrizaje del vuelo ya que hay más variables a tener en cuenta de desde cuando sale el vuelo como el tiempo en pista antes de despegar o desembarcar.

## 5.6.7

## 1 Haga una lluvia de ideas sobre al menos 5 formas diferentes de evaluar las características típicas de retraso de un grupo de vuelos. Considere los siguientes escenarios:

1- Media aritmética: Calcula el promedio de los tiempos de llegada de los vuelos y compara con el horario previsto. Esta evaluación sería apropiada para todos los escenarios mencionados.

2- Desviación estándar: Calcula la variabilidad en los tiempos de llegada de los vuelos. Esta evaluación sería apropiada para los escenarios en los que los tiempos de llegada varían, como el primer y el tercer escenario.

3- Coeficiente de variación: Calcula la variabilidad relativa de los tiempos de llegada de los vuelos. Esta evaluación sería apropiada para los escenarios en los que los tiempos de llegada varían, como el primer y el tercer escenario.

4- Frecuencia de retraso: Calcula la cantidad de veces que los vuelos llegan tarde y compara con la cantidad de vuelos totales. Esta evaluación sería apropiada para los escenarios en los que hay retrasos, como el primer, segundo y tercer escenario.

5- Percentil 99: Calcula el tiempo de llegada del vuelo que ocurre en el percentil 99 y compara con el horario previsto. Esta evaluación sería apropiada para el cuarto escenario, donde el 1% de los vuelos llega dos horas tarde.

## 5.7.1

## 2 ¿Qué avión (tailnum) tiene el peor récord de puntualidad?



```{r 5.7.1, message=FALSE}

library(nycflights13)
library(tidyverse)
library(readr)
library(dplyr)
nycflights13::flights
fl<-nycflights13::flights
time_record<-flights %>%
filter(!is.na(arr_delay)) %>%
group_by(tailnum) %>%
summarise(arr_delay = mean(arr_delay), n = n()) %>%
filter(n >= 20) %>%
filter(min_rank(desc(arr_delay)) == 1)

```


