---
title: "Exploration and Application of R for Data Science"
author: "Alejandro Pachón, Santiago Meza, Alexander Morgan"
date: "2023-02-25"
output: pdf_document
---

```{r setup, include=FALSE}
knitr::opts_chunk$set(echo = TRUE)
```
## GitHub

En este link podrás encontrar nuestro repositorio en internet:
https://github.com/Alejandro29-tech/Assignment1.git

## Numeros primos

En este codigo, la linea for (x in 1:100){, identifica con la variable "x", desde el valor 1 al 100.
Luego, se declara "Nprimo" como TRUE, para que en cuyo caso de que el numero a valorar sea primo, el codigo posteriormente lo imprima sin necesidad de volver a preguntar el numero almacenado, despues se abre un nuevo 'for' en donde se encuentran dos "if", para que luego de realizar la operación, identifique si es o no un numero primo. Conociendo que si la división es menor al valor que este en el "for N", tomara la variable N el valor de x para salir del "for" y continuar a imprimir el numero. De lo contrario, si el modulo es diferente de "0", Nprimo pasara a ser falso y no imprimira el numero en la consola. Y asi consecutivamente hasta llegar al número 100.  
```{r primos}
#numeros primos
for (x in 1:100){
  Nprimo <- TRUE
  for(N in 2:x){
    mid=x/2
    if(N>mid){
      N=x
    }
    if(N!=x & x%%N==0){
      Nprimo <- FALSE
    }
  }
  if(Nprimo==TRUE & x!=1){
    print(x)
  }
}

```

## Including Plots

You can also embed plots, for example:

```{r pressure, echo=FALSE}
plot(pressure)
```

Note that the `echo = FALSE` parameter was added to the code chunk to prevent printing of the R code that generated the plot.
