---
title: "Reporting with Rmarkdown"
author: "Alejandro Pachon, Sntiago Meza, Alexander Morgan"
date: "2023-02-26"
output: pdf_document
---

```{r } }

```

## Funcion select

Para el lenguaje de programacion R, `select()` es una de las funciones que vienen incluidas en la libreria `dplyr`,esta se utiliza para la seleccion de columnas dentro de un grupo de datos, ya sean matrices u otros conjuntos de estos. La funcion `select()` permite especificar que columna se desea seleccionar mediante criterios, estos criterios pueden ser nombres de columnas, alguna posocion en especifico o un patron o conjunto de nombres.

Su sintaxis principal es: `select(data, column1, column2, ...)`, donde `data` en un conjunto de datos donde se elijen las columnas `column1` y `column2`. Un ejemplo utilizando la base de datos de vuelos en nueva york (`library(nycflights13)`) y meidnte `select()` se  elijen las columnas deseadas.

```{r flny,message=FALSE}
library(nycflights13)
nycflights13::flights
```

En este ejemplo, las columnas a seleccionar son year, day, dep_delay que dentro de la base de datos son variables.

```{r select, message=FALSE}
library(dplyr)
select(flights, year, day, dep_delay)
```

En el caso de que dentro de una sola funcion se llame variaveces la misma variable, `select()` solo incluira dichca variable una vez.

```{r selec2, message=FALSE}
library(dplyr)
select(flights, year, day, dep_delay, year, day,dep_delay)
```

En resumen, la función `select()` en R se utiliza para seleccionar un subconjunto de columnas de un conjunto de datos basándose en diferentes criterios, lo que puede ser útil para analizar y visualizar datos de manera más eficiente.

## Funcion filter()

Para el lenguaje de programacion R, `filter()` es una de las funciones que vienen incluidas en la libreria `dplyr` que se utiliza para seleccionar un subconjunto de filas de un conjunto de datos basado en diferentes criterios. La funcion `filter()` permite especificar las condiciones que se deben cumplir para seleccionar las filas deseadas. Estas condiciones se expresan como expresiones lógicas que se evalúan para cada fila del conjunto de datos.

su sintaxin basica es `filter(data condition1,condition2 ...)`, donde `data` en un conjunto de datos donde se desean extraer las filas `condition1` y `condition1`. Esas son las expresiones lógicas que se deben cumplir para seleccionar las filas deseadas.Dentro de las expresiones logicas estan `==, <, >, &, |` las cuales son igualdad, comparador menor que, comparador mayor que , el operador logico AND o Y, operador logico OR o O, respectivamente.
Para un ejemplo usaremos la base de datos de vuelos en nueva york (`library(nycflights13)`) y mediante el uso de `filter()` elejir las filas deseadas. en este caso seran todos los vuelos con mas de 2 horas de retraso al llegar.

```{r filter, message=FALSE}
library(nycflights13)
nycflights13::flights
  
```
```{r filte_rarrdelay, message=FALSE}
library(dplyr)
filter(flights,arr_delay>119)
  
```
Estas condiciones tambien pueden ser con multiples expresiones logicas,como en el caso de querer extraer los vuelos que se retrasaron al menos una hora, y tubieron más de 30 minutos en vuelo y que volaron en verano (julio, agosto y septiembre).
```{r filtercomp, message=FALSE}
library(nycflights13)
library(dplyr)
filter(flights,(arr_delay<=60 & air_time<=30)& (month%in%c(7,8,9)))
  
```
En resumen, la función `filter()` en R se utiliza para seleccionar un subconjunto de filas de un conjunto de datos basándose en diferentes criterios expresados como condiciones lógicas, lo que puede ser útil para filtrar y analizar datos de manera más eficiente.
